【裁判字號】    97,訴,1451
【裁判日期】    970528
【裁判案由】    毒品危害防制條例
【裁判全文】
臺灣板橋地方法院刑事判決              97年度訴字第1451號
公  訴  人  臺灣板橋地方法院檢察署檢察官
被      告  甲○
上列被告因違反毒品危害防制條例案件，經檢察官提起公訴（97
年度毒偵字第1581號、第2372號），本院裁定改用簡式審判程序
審理，判決如下：
    主  文
甲○施用第一級毒品，處有期徒刑陸月；扣案之含第一級毒品海
洛因成分，無法析離之殘渣袋壹個，沒收銷燬之。又施用第一級
毒品，處有期徒刑陸月；扣案之第一級毒品海洛因壹包（驗餘淨
重零點零玖參捌公克），沒收銷燬之。應執行有期徒刑拾月；扣
案之第一級毒品海洛因壹包（驗餘淨重零點零玖參捌公克）、含
第一級毒品海洛因成分，無法析離之殘渣袋壹個，均沒收銷燬之
。
    事  實
一、甲○前於民國87年間因施用毒品案件，經本院裁定送觀察、
    勒戒後，認有繼續施用毒品之傾向，改裁定令入戒治處所施
    以強制戒治，於88年9 月2 日強制戒治期滿，經臺灣板橋地
    方法院檢察署檢察官於88年10月2 日以88年度戒毒偵字第50
    號為不起訴處分確定。又於94年間因施用毒品案件，經本院
    裁定送觀察、勒戒後，認有繼續施用毒品之傾向，改裁定令
    入戒治處所施以強制戒治，於96年1 月23日強制戒治期滿，
    經臺灣板橋地方法院檢察署檢察官於96年2 月12日以96年度
    戒毒偵字第60號為不起訴處分確定。詎其猶不知悔改，於強
    制戒治執行完畢後釋放後5 年內，又基於施用第1 級毒品海
    洛因之犯意，於96年12月12日某時，在臺北縣三重市○○街
    118 號4 樓住處，以將海洛因摻入香菸內再點燃吸食之方式
    ，施用第1 級毒品海洛因乙次。嗣於96年12月13日14時許，
    在上址為警查獲，並扣得含第1 級毒品海洛因成分，無法析
    離之殘渣袋1 個，經警採集尿液送鑑驗結果呈嗎啡陽性反應
    ，始供出上情。另基於施用第1 級毒品海洛因之犯意，於97
    年1 月28日某時，在上址住處，以上開方式施用第1 級毒品
    海洛因乙次。嗣於97年1 月30日14時許，在上址住處樓下為
    警查獲，並扣得第1 級毒品海洛因1 包（驗餘淨重0.0938公
    克），經警採集尿液送鑑驗結果呈嗎啡陽性反應，始供出上
    情。
二、案經臺北市政府警察局中正第一分局暨臺北縣政府警察局三
    重分局報請臺灣板橋地方法院檢察署檢察官偵查起訴。
    理  由
一、上揭事實業據被告甲○於本院準備程序及審理中坦承不諱（
    見本院97年5 月7 日準備程序及簡式審判筆錄），並有第1
    級毒品海洛因1 包（驗餘淨重0.0938公克）、含第1 級毒品
    海洛因成分，無法析離之殘渣袋1 個扣案可證（見臺灣板橋
    地方法院檢察署97年度毒偵字第2372號偵查卷第10頁、97年
    度毒偵字第1581號偵查卷第14頁），且被告2 次為警查獲所
    採集之尿液經送檢驗結果，均確呈嗎啡陽性反應，此有臺灣
    檢驗科技股份有限公司濫用藥物尿液檢驗報告2 紙在卷可憑
    （見上開97年度毒偵字第2372號偵查卷偵查卷第18頁、97年
    度毒偵字第1581號偵查卷第35頁）。此外，並有交通部民用
    航空局航空醫務中心毒品鑑定書1 紙在卷可稽（見上開97年
    度毒偵字第1581號偵查卷第31頁），足徵被告之任意性自白
    與事實相符。又被告前於87年間因施用毒品案件，經本院裁
    定送觀察、勒戒後，認有繼續施用毒品之傾向，改裁定令入
    戒治處所施以強制戒治，於88年9 月2 日強制戒治期滿，經
    臺灣板橋地方法院檢察署檢察官於88年10月2 日以88年度戒
    毒偵字第50 號 為不起訴處分確定。又於94年間因施用毒品
    案件，經本院裁定送觀察、勒戒後，認有繼續施用毒品之傾
    向，改裁定令入戒治處所施以強制戒治，於96年1 月23日強
    制戒治期滿，經臺灣板橋地方法院檢察署檢察官於96年2 月
    12日以96年度戒毒偵字第60號為不起訴處分確定等情，有臺
    灣高等法院被告前案紀錄表1 份在卷可憑。是本案事證明確
    ，被告於強制戒治執行完畢釋放後5 年內，再犯上述之施用
    第1 級毒品犯行均堪以認定，應予依法論處。
二、核被告甲○所為，均係犯毒品危害防制條例第10條第1 項之
    施用第1 級毒品罪。被告持有第1 級毒品海洛因，既意在供
    己施用，其持有之低度行為應為施用之高度行為所吸收，不
    另論罪。被告所犯上開2 罪間，犯意各別，顯係另行起意，
    應予分論併罰。爰審酌被告之素行、犯罪之動機、目的、手
    段，2 次施用第1 級毒品戕害自身健康及其坦承犯行，犯後
    態度良好等一切情狀，各量處如主文所示之刑，並定其應執
    行之刑，以資懲儆。
三、扣案之海洛因1 包（總計驗餘淨重0.0938公克）、含第1 級
    毒品海洛因成分，無法析離之殘渣袋1 個，屬第1 級毒品（
    其內毒品與外袋無法析離完盡，應概認屬查獲之毒品），不
    問屬何人所有，均應依毒品危害防制條例第18條第1 項前段
    之規定併予宣告沒收銷燬之。
四、本件經檢察官提起公訴，被告於準備程序中就被訴事實為有
    罪之陳述，經法官告知簡式審判程序之旨，並聽取公訴人、
    被告之意見後，本院合議庭裁定由受命法官獨任進行簡式審
    判程序，併予敘明。
據上論斷，應依刑事訴訟法第273 條之1 第1 項、第299 條第1
項前段，毒品危害防制條例第10條第1 項、第18條第1 項前段，
刑法第11條前段、第51條第5 款，判決如主文。
本案經檢察官郭季青到庭執行職務。
中    華    民    國    97    年    5     月    28    日
                  刑事第十九庭  法  官  曾正耀
以上正本證明與原本無異
如不服本判決應於送達後10日內向本院提出上訴狀
                                書記官  陳淑怡
中    華    民    國    97    年    5     月    28    日
附論罪科刑依據之法條：
毒品危害防制條例第10條第1項
施用第1級毒品者，處 6 月以上 5 年以下有期徒刑。


司法院資訊處製作；財團法人民間司法改革基金會備份。
